【裁判字號】    92,交訴,18
【裁判日期】    920722
【裁判案由】    公共危險等
【裁判全文】
臺灣嘉義地方法院刑事判決                          九十二年度交訴字第一八號
    公  訴  人  臺灣嘉義地方法院檢察署檢察官
    被      告  甲○○
右列被告因公共危險等案件，經檢察官提起公訴（九十二年度偵字第四八六號），本
院判決如左：
    主  文
甲○○駕駛動力交通工具肇事，致人受傷而逃逸，處有期徒刑拾月，緩刑參年。
其餘被訴部分公訴不受理。
    事  實
一、甲○○於民國九十一年十二月二十一日凌晨四時四十分許，駕駛車牌號碼ＵＫＥ
    ─一六七號輕型機車，沿嘉義市○○路橋由西往東行駛，原應注車輛行駛時，駕
    駛人應注意車前狀況，隨時採取必要之安全措施，而當時天候雨、光線夜間有照
    明、道路型態為直路、路面狀況潮濕但無缺陷、道路無障礙物且視距良好，甲○○並無不能注意之情事，竟疏未注意減速慢行及車前狀況而貿然前進，適有丙○○騎乘腳踏車同方向在博愛路橋上行駛，甲○○之輕型機車因而撞擊之，致丙○○人車倒地，而受有第一腰椎粉碎性骨折之傷害。詎甲○○騎車肇事致丙○○受
    傷後，竟未為必要之救助，逕行駕駛上開機車逃逸。幸當時行經該處之計程車司
    機乙○○見狀後，即駕車追趕，並在嘉義市○○街攔下甲○○，要求其返回現場
    處理：詎甲○○不聽勸告逃逸，乙○○遂將甲○○所駕駛之機車車號記下報警處
    理，始循線查獲。
二、案經丙○○訴請嘉義市警察局第二分局報由臺灣嘉義地方法院檢察署檢察官偵查
    起訴。
    理  由
甲、有罪部分：
一、訊據被告甲○○固坦承於上開時、地，駕駛輕型機車，沿嘉義市○○路橋由西往
    東行駛之事實，惟矢口否認肇事逃逸之犯行，辯稱：不知有撞到丙○○，而當時
    因機車壓到馬路上機車到與汽車道之分隔線凸起物致重心不穩而自行跌倒，跌倒
    後就牽起機車騎回家，後來在嘉義市○○街被一個計程車司機欄下來，並稱其撞
    到人，因該司機很兇，故以為伊在人騙云云。惟查：
（一）告訴人丙○○騎乘腳踏車沿博愛陸橋由西向東直行，路橋上下波路段遭一部黑
      色機車由左後方追撞，因而人車倒地，並受有第一腰椎粉碎性骨折傷害之事實
      ，業據告訴人丙○○指訴明確，並有財團法人嘉義基督教醫院診斷證明書一紙
      在卷足憑（詳警卷第二○頁）。
（二）被告所駕駛之機車右把手煞車前擋風板有破裂痕跡，車前左方向燈部分有刮地
      摩擦痕跡、機車前輪擋泥板破裂、機車左後側車身有刮地摩擦痕跡，此有機車
      相片十張在卷足憑，顯示應係該機車右把手煞車前擋風板、及車前輪擋泥板先
      撞擊告訴人之腳踏車，該機車才向左偏倒滑行。若依被告所辯該機車係自行滑
      倒，並未撞擊告訴人所騎乘之腳踏車，則該機車當僅於倒地一側之車身有刮地
      或破損痕跡，然該機車受損部份為右把手煞車前擋風板、車前左方向燈部分、
      機車前輪擋泥板、機車左後側，顯見被告所辯並未撞擊告訴之腳踏車云云不可
      採。
（三）又目擊證人乙○○於審理中證稱：「我在警訊中我是說我看到被告在前方，告
      訴人在後方；當時我在現場被告的前方，我有停下來，看到被告肇事逃逸，騎
      車非常急忙，所以我開車追上去，到嘉北國小的時候，被告就有停下來，當時
      已經離現場大約有一公里左右。在嘉北國小附近的時候我就有罵她，妳撞到人
      就要跑，但是她跟我說，她沒有撞到人；我說有，要不然回現場看，我還跟她
      講不要逃跑，我有記下車牌，妳跑我就報警；她有答應要回現場看，但是她車
      子騎了就逃走，我就去報警了」等語（詳本院九十二年四月一日訊問筆錄），
      核與告訴人指訴被告肇事後即行逃逸之情節相符，足證被告確有肇事逃逸之事
      實。
二、核被告所為，係犯刑法第一百八十五條之四駕駛動力交通工具肇事，致人於傷而
    逃逸罪。爰審酌被告之並無前科、因未注意車前狀況，造成告訴人受傷後，於證
    人乙○○告知其肇事後，未返回現場處理，反而逃逸，惟犯後已與告訴人和解，
    有和解書一份在卷可稽，並審酌其尚在就學與家庭狀況等一切情狀，認公訴人就
    公共危險部分求處有期徒刑一年四月，尚嫌過重，爰量處如主文所示之刑，併定
    其應執行刑，以資懲儆。末查被告前未曾受有期徒刑以上刑之宣告，此有臺灣高
    等法院被告全國前案紀錄表、臺灣嘉義地方法院檢察署刑案資料查註紀錄各一份
    在卷可查，茲念被告因一時輕忽，短於思慮，致觸犯本案犯行，犯後已表悔悟，
    且告訴人已獲民事賠償，足見被告經本次罪刑之宣告後，已知所警惕，信無再犯
    之虞，況被告尚有一甫滿五歲之女剩莊巧慧待撫育，有戶籍謄本附卷足考，本院
    認為對其所宣告之刑，以暫不執行為適當，爰併予宣告緩刑三年，以啟自新。
乙、不受理部分：
一、公訴意旨以被當甲○○於九十一年十二月二十一日凌晨四時四十分許，駕駛車牌
    號碼ＵＫＥ─一六七號輕型機車，沿嘉義市○○路橋由西往東行駛，原應注車輛
    行駛時，駕駛人應注意車前狀況，隨時採取必要之安全措施，而當時天候雨、光
    線夜間有照明、道路型態為直路、路面狀況潮濕但無缺陷、道路無障礙物且視距
    良好，甲○○並無不能注意之情事，竟疏未注意減速慢行及車前狀況而貿然前進
    ，適有被害人丙○○騎乘腳踏車同方向在博愛路橋上行駛，甲○○之輕型機車因
    而撞擊之，致丙○○人車倒地，而受有第一腰椎粉碎性骨折之傷害。經被害人丙○○告訴，因認被告涉犯刑法第二百八十四條第一項前段之過失傷害罪嫌。
二、按告訴乃論之罪，告訴人於第一審辯論終結前，得撤回告訴，又其告訴經撤回者
    ，法院應諭知不受理之判決，刑事訴訟法第二百三十八條第一項，及第三百零三
    條第三款定有明文。本件被告因過失傷害案件，經檢察官提起公訴，認為犯刑法
    第二百八十四條第一項前段之過失傷害罪，依同法第二百八十七條規定須告訴乃
    論，茲據告訴人丙○○於本院審理中，具狀聲請撤回告訴，有撤回告訴狀一紙附
    卷可稽，依照前開法條之規定，自應諭知不受理判決。
據上論斷，應依刑事訴訟法第二百九十九條第一項前段、第三百零三條第三款，刑法
第一百八十五條之四、第七十四條第一款，判決如主文。
本案經檢察官周欣潔到庭執行職務。
中      華      民      國    九十二    年      七      月    二十二    日
                            臺灣嘉義地方法院交通法庭
                                法  官  張  育  彰
右正本證明與原本無異。
如不服本判決，應於判決送達後十日內向本院提出上訴狀( 應附繕本 )。告訴人或被
害人如對於本判決不服者，應具備理由請求檢察官上訴，其上訴期間之計算係以檢察
官收受判決正本之日期為準。
中      華      民      國    九十二    年      七      月    二十二    日
                                書記官  林  秀  敏
附錄法條：
中華民國刑法第一百八十五條之四
駕駛動力交通工具肇事，致人死傷而逃逸者，處六月以上五年以下有期徒刑。


司法院資訊處製作；財團法人民間司法改革基金會備份。
